臺灣臺中地方法院刑事判決
110年度訴字第1817號
公  訴  人  臺灣臺中地方檢察署檢察官
被      告  許晟睿


選任辯護人  林香均律師（法扶律師）
上列被告因違反毒品危害防制條例案件，經檢察官提起公訴（11
0年度偵字第25826號）及移送併案審理（110年度偵字第32997、
34899號），本院判決如下：
    主    文
甲○○犯如附表一所示之罪，各處如附表一「罪名、宣告刑及沒
收」欄所示之刑及沒收。
    犯罪事實
一、甲○○明知4-甲基甲基卡西酮、甲基-N,N-二甲基卡西酮、愷
    他命均為毒品危害防制條例第2條第2項第3款規定之第三級
    毒品，不得販賣，竟與年籍不詳之成年男子（FACETIME帳號
    ：over000000000000oud.com、poiu00000000000il.com，下
    稱A男），共同基於販賣第三級毒品或混合二種以上第三級
    毒品以營利之犯意聯絡，於民國109年8月8日前某時，推 由
    A男在通訊軟體微信內以「進口和牛專賣」、「古天樂」之
    暱稱，向不特定人販賣愷他命或含有混合4-甲基甲基卡西酮
    、甲基-N,N-二甲基卡西酮之毒品咖啡包，待買家以微信與A
    男約定交易之價格、時間、地點後，A男即通知甲○○駕駛車
    牌號碼000-0000號自小客車至約定之時間、地點交付毒品及
    收取價金，而分別：
　　(一)於110年8月8日11時14分許，在臺中市○○區○○路0段000
        號前販賣交付第三級毒品愷他命1包(含袋重0.99公克）
        予朱奕璇，並向朱奕璇收取價金新臺幣（下同）2300元
        。
　　(二)於110年8月8日20時23分許，在臺中市北屯區松竹北路
        與九曱巷口販賣交付第三級毒品愷他命1包(含袋重1.00
        公克）予廖允收，並向廖允收收取價金2300元。
　　(三)於110年8月8日22時40分許，在臺中市○○區○○○路000號
        前同時販賣交付混合第三級毒品4-甲基甲基卡西酮、甲
        基-N,N-二甲基卡西酮之毒品咖啡包4包（含袋重31.58
        公克）及第三級毒品愷他命1包(含袋重4.00公克）予周
        語彤，並向周語彤收取價金共10500元。
二、嗣於110年8月8日23時40分，甲○○駕駛車牌號碼000-0000號
    自小客車停等在臺中市○區○○○路0段00巷00號前，為員警持
    搜索票對該車執行搜索，於甲○○身上及自小客車車內扣得記
    帳本1本、分裝袋1批、工作用之IPHONE手機1支、愷他命13
    包、毒品咖啡包29包、現金新臺幣（下同）2萬1500元（詳
    如附表三所示），始查獲上情。
三、案經臺中市政府警察局第五分局移送臺灣臺中地方檢察署檢
    察官偵查起訴。
    理    由
壹、證據能力部分：
一、刑事訴訟法第159條之5規定：「被告以外之人於審判外之陳
    述，雖不符前4條之規定，而經當事人於審判程序同意作為
    證據，法院審酌該言詞陳述或書面陳述作成時之情況，認為
    適當者，亦得為證據。當事人、代理人或辯護人於法院調查
    證據時，知有第159條第1項不得為證據之情形，而未於言詞
    辯論終結前聲明異議者，視為有前項之同意。」立法意旨在
    於傳聞證據未經當事人之反對詰問予以核實，原則上先予排
    除。惟若當事人已放棄反對詰問權，於審判程序中表明同意
    該等傳聞證據可作為證據，或於言詞辯論終結前未聲明異議
    ，基於尊重當事人對傳聞證據之處分權，及證據資料愈豐富
    ，愈有助於真實發見之理念，且強化言詞辯論主義，使訴訟
    程序得以順暢進行，上開傳聞證據亦均具有證據能力。本案
    以下所引用被告甲○○以外之人於審判外所為言詞或書面陳述
    之供述證據，迄本院言詞辯論終結前，檢察官、被告及辯護
    人就該等證據之證據能力皆未聲明異議，本院審酌該等證據
    作成時之情況，並無違法取證或其他瑕疵，認為適於作為本
    案認定事實之依據，依上開規定及說明，該等供述證據應具
    有證據能力。
二、刑事訴訟法第159條至第159條之5有關傳聞法則之規定，乃
    對於被告以外之人於審判外之言詞或書面陳述之供述證據所
    為規範，至非供述證據之物證，或以科學、機械之方式，對
    於當時狀況所為忠實且正確之記錄，性質上並非供述證據，
    均應無傳聞法則規定之適用，如該非供述證據非出於違法取
    得，並已依法踐行調查程序，即不能謂其無證據能力。本案
    以下所引用之非供述證據，並無證據證明有出於違法取得之
    情形，復經本院依法踐行調查程序，應具有證據能力。
貳、認定犯罪事實所憑證據及其理由：
一、上開犯罪事實，業據被告於警詢、偵訊、本院訊問、準備程
    序及審理中坦承不諱（見110偵25826號卷一第33-35、37-45
    、433-438頁；110聲羈412號卷第15-18頁；本院卷第27-30
    、75-80、167-170頁），核與證人朱奕璇（見110偵25826號
    卷一第221-230、231-233頁；110偵25826號卷二第175-178
    頁）、廖允收（見110偵25826號卷一第285-292頁；110偵25
    826號卷二第233-236頁）及周語彤（見110偵25826號卷一第
    333-347頁；110偵25826號卷二第79-85頁）於警詢及偵查中
    證述相符，復有如附表二所列文書證據在卷及附表三所示證
    物扣案佐證，足認被告之自白與事實相符。
二、按販賣毒品係政府嚴予查緝之違法行為，且可任意分裝或增
    減其分量，各次買賣之價格，當亦各有差異，隨供需雙方之
    資力、關係之深淺、需求之數量、貨源之充裕與否、販賣者
    對於資金之需求如何即殷切與否，以及政府查緝之態度，進
    而為各種不同之風險評估，而為機動性之調整，因之販賣之
    利得，除經坦承犯行，或帳冊價量均記載明確外，委難察得
    實情，是縱未確切查得販賣賺取之實際差價，但除別有事證
    足認係按同一價格轉讓，確未牟利之情形外，尚難執此認非
    法販賣之事證有所不足，致知過坦承者難辭重典，飾詞否認
    者反得逞僥倖，而失情理之平。況，販賣者從各種「價差」
    或「量差」或「稀釋純度」謀取利潤方式，或有差異，然其
    所圖利益之非法販賣行為目的，則屬相同，並無二致；衡諸
    毒品取得不易，量微價高，依一般社會通念以觀，凡為販賣
    之不法勾當者，倘非以牟利為其主要誘因及目的，應無甘冒
    被查緝法辦重刑之危險，平白無端義務為該買賣之工作，是
    其販入之價格必較售出之價格低廉，而有從中賺取買賣差價
    牟利之意圖及事實，應屬符合論理法則且不違背社會通常經
    驗之合理判斷，況被告亦自承伊跟A男約定，伊販賣毒品，A
    男會給伊現金；伊當時因為缺錢，才從事本件犯行等語（見
    本院卷第170頁），是堪認被告本案關於販賣毒品部分確有
    牟利之意圖，主觀上確實係基於意圖營利而為販賣毒品之犯
    意無訛。
三、綜上所述，被告上開自白核與事實相符，應堪採信。本案事
    證明確，被告犯行堪以認定，應予依法論科。
叁、論罪科刑：
一、被告就犯罪事實一(三)部分，所販賣之毒品咖啡包含有混合
    4-甲基甲基卡西酮及甲基-N,N-二甲基卡西酮第三級毒品，
    係犯毒品危害防制條例第9條第3項、第4條第3項販賣混合第
    三級毒品罪，起訴法條雖未述及，但起訴事實已有記載，為
    起訴效力所及，本院自應併予審判，而公訴檢察官亦已補充
    該法條與罪名，本院並已告知被告（見本院卷第171-172頁
    ），自無礙被告訴訟上之防禦。
二、核被告就犯罪事實一(一) 及(二)所為，均係犯毒品危害防
    制條例第4條第3項販賣第三級毒品罪；就犯罪事實一(三) 
    所為，係犯毒品危害防制條例第4條第3項販賣第三級毒品罪
    及第9條第3項、第4條第3項販賣混合第三級毒品罪。
三、被告各次販賣毒品之犯行，係由A男以通訊軟體微信兜售，
    再由被告出面交付毒品及收取價金，其與A男間有犯意聯絡
    ，行為分擔，應論以共同正犯。
四、被告持有上述第三級毒品之目的既在於販賣，則其持有純質
    淨重達5公克以上第三級毒品之低度行為，應為販賣第三級
    毒品或販賣混合第三級毒品之高度行為所吸收，均不另論罪
    。又被告就犯罪事實一(三) 所為，同時觸犯上開二罪，為
    想像競合犯，依從較重之販賣混合第三級毒品罪處斷。
五、被告本件2次販賣第三級毒品及1次販賣混合第三級毒品犯行
    ，犯意各別，行為互殊，應予分論併罰。
六、刑之加重、減輕
(一)被告就犯罪事實一(三)販賣混合第三級毒品犯行，應依毒品
    危害防制條例第9條第3項規定加重其刑。　　
(二)偵、審自白減輕：
    被告就本案販賣上述毒品之犯行，於偵查中及本院準備程序
    、審理時均自白不諱，已如前述，符合毒品危害防制條例第
    17條第2項之規定，自應就被告販賣上述毒品之犯行，減輕
    其刑；另就犯罪事實一(三)販賣混合第三級毒品犯行部分，
    並與上述之加重，依法先加後減之。
(三)又犯第4條至第8條、第10條或第11條之罪，供出毒品來源，
    因而查獲其他正犯或共犯者，減輕或免除其刑，毒品危害防
    制條例第17條第1項固有明定，惟被告雖供陳其上手為FACET
    IME暱稱「福」及「排骨」，但本案並無因被告之供述而查
    獲其他正犯或共犯之情形，有臺中市政府警察局第五分局11
    1年1月17日中市警五分偵字第1110001578號函（見本院卷第
    109頁）及臺灣臺中地方檢察署111年1月20日中檢謀實110偵
    25826字第1119007236號函（見本院卷第111頁）在卷可參，
    自無從依毒品危害防制條例第17條第1項規定減輕其刑，附
    此敘明。
七、至被告辯護人雖請求就被告本案販賣毒品犯行依刑法第59條
    減輕其刑等語。然查，刑法第59條規定之酌量減輕其刑，必
    須犯罪另有特殊之原因與環境，在客觀上足以引起一般同情
    ，認為即使予以宣告法定最低度刑，猶嫌過重者，始有其適
    用。本院衡酌被告前述販賣毒品之犯行，有毒品危害防制條
    例第17條第2項減刑事由之適用，已如前述，則適用上開規
    定減輕其刑後，其所犯上開犯行，刑度相較原本之法定刑，
    已減輕甚多；再衡以販賣毒品犯行對於毒品施用來源之提供
    大有助益，影響所及，非僅多數人之生命、身體將可能受其
    侵害，國家、社會之法益亦不能豁免，危害甚鉅，當非個人
    一己之生命、身體法益所可比擬，是綜觀其前開犯行之情節
    與其等法定刑兩相權衡，並無情輕法重或刑罰過苛之情，就
    被告上開犯行，尚無從依刑法第59條規定酌量減輕其刑，併
    予說明。
八、又檢察官移送併辦部分（110年度偵字第32997、34899號）
    ，與檢察官起訴之事實並經本院論罪科刑部分，均係同一犯
    罪事實，本院自應併予審理，附予敘明。
九、爰以行為人之責任為基礎，審酌毒品對社會秩序及國民健康
    危害至深且鉅，嚴重影響社會治安，製造、運輸、販賣等行
    為情節尤重，更應嚴加非難，而被告明知毒品對人體健康戕
    害甚鉅，為牟取利益，無視國家杜絕毒品犯罪之禁令，販賣
    第三級毒品愷他命及毒品咖啡包，供他人施用，肇生他人施
    用毒品之來源，戕害國民身心健康，並有滋生其他犯罪之可
    能，兼酌量被告犯後坦承犯行之態度、犯罪動機、目的、手
    段、販賣次數及犯罪所得，及於本院審理時被告自陳之知識
    程度、經濟及家庭生活狀況等一切情狀（見本院卷第170頁
    ），分別量處如主文所示之刑，以資懲儆。。
十、又數罪併罰之案件，於審判中，現雖有科刑辯論之機制，惟
    尚未判決被告有罪，亦未宣告其刑度前，關於定應執行刑之
    事項，欲要求檢察官、被告或其辯護人為充分辯論，盡攻防
    之能事，事實上有其困難，且經上訴後，其中一部分撤銷改
    判，一部分因上訴不合法律上之程式而駁回者，向來不合併
    定其應執行之刑，而應由該案犯罪事實最後判決之法院所對
    應之檢察署檢察官聲請法院裁定定其應執行之刑，是關於數
    罪併罰之案件，如能俟被告所犯數罪全部確定後，於執行時
    ，始由該案犯罪事實最後判決之法院所對應之檢察署檢察官
    ，聲請該法院裁定之，無庸於每一個案判決時定其應執行刑
    ，依此所為之定刑，不但能保障被告（受刑人）之聽審權，
    符合正當法律程序，更可提升刑罰之可預測性，減少不必要
    之重複裁判，避免違反一事不再理原則情事之發生（最高法
    院110年度台抗大字第489號裁定要旨可參），是本院認基於
    保障被告聽審權，以符合正當法律程序，就本案被告所犯各
    罪，本院爰僅為各罪宣告刑之諭知，而暫不定其應執行之刑
    ，應予說明。　　　　
肆、沒收：
一、毒品部分：
    按以營利為目的販入毒品，經多次販賣後，持有剩餘毒品被
    查獲，其各次販賣毒品行為，固應併合處罰。但該持有剩餘
    毒品之低度行為，應僅為最後一次販賣毒品之高度行為所吸
    收，不另論罪。故就該查獲之剩餘毒品，祇能於最後一次之
    販賣毒品罪宣告沒收銷燬，不得於各次販賣毒品罪均宣告沒
    收銷燬（最高法院99年度台上字第3193號判決參照）。本件
    扣案之如附表三編號1-3所示愷他命13包及毒品咖啡包29包
    ，經送鑑定結果，確實分別檢驗出為第三級毒品愷他命及第
    三級毒品4-甲基甲基卡西酮、甲基-N,N-二甲基卡西酮（詳
    如附表三備註欄所示），有上開衛生福利部草屯療養院鑑驗
    書在卷可稽；又用以盛裝該等第三級毒品之包裝袋，因皆與
    該等第三級毒品在物理上無法析離，均係違禁物，應依刑法
    第38條第1項前段規定，均沒收之，參照前揭最高法院判決
    意旨，應於其最後一次犯行即如犯罪事實一(三)所示犯行之
    主文項下宣告沒收。至供鑑驗用罄之毒品既已滅失，自無庸
    予以宣告沒收。
二、犯罪工具：
(一)被告販賣上述毒品予朱奕璇等人時，係以其持有扣案如附表
    三編號7之IPHONE手機1支與共犯A男聯絡交貨地點，並以扣
    案如附表三編號4之記帳本1本記載販賣過程，業據其供明在
    卷（見110偵25813號卷第348頁；本院卷第166頁），是該手
    機及記帳本為被告供本案販賣毒品所用之物，應依毒品危害
    條例第19條第1項規定，於各次罪刑項下均諭知沒收。
(二)被告販賣第三級毒品愷他命予朱奕璇等人時，愷他命原本係
    裝在大袋子內，依不同販賣數量，再以A男交付之扣案如附
    表三編號5分裝袋1批分裝，業據其供明在卷（見本院卷第16
    6頁），是該分裝袋為被告供本案販賣毒品預備之物，且被
    告得自行分裝而交予購毒品者，有事實上之處分權，應依刑
    法第38條第2項前段規定，於各次罪刑項下均諭知沒收。
三、犯罪所得：
　　扣案之現金21500元，其中2000元為被告自己私人所有，151
    00元（2300元＋2300元＋10500元）為110年8月8日當天向購毒
    之朱奕璇、廖允收及周語彤收取之價金，其餘4400元係上手
    給予被告，於其駕車外出販賣交付毒品時加油之用，亦據被
    告供明在卷（見本院卷第166頁）。該4400元既係A男給予被
    告，供其使用，亦堪認係被告為本案犯行之所得，並均分於
    上述3次販賣犯行下，各次犯行所得分別為1467元、1467元
    及1466元。是被告販毒與朱奕璇、廖允收及周語彤之犯罪所
    得，各為3767元（2300元＋1467元＝3767元）、3767元（2300
    元＋1467元＝3767元）及11966元（10500元＋1466元＝11966元
    ），均應依刑法第38條之1第1項規定於其各該次罪刑項下宣
    告沒收。至2000元部分，既乏證據足證係被告犯罪所得或所
    用之物，自不得宣告沒收。
四、上開宣告之多數沒收，依刑法第40條之2第1項規定併執行之
    。
據上論斷，應依刑事訴訟法第299條第1項，毒品危害防制條例第
4條第3項、第9條3項、第17條第2項、第19條第1項，刑法第11條
、第28條、第55條、第38條第1項前段、第38條第2項前段、第38
條之1第1項、第40條之2第1項，判決如主文。
本案經檢察官林俊杰提起公訴、移送併辦，檢察官乙○○到庭執行
職務。
中　　華　　民　　國　　111 　年　　5 　　月　　11　　日
                  刑事第五庭  審判長  法  官  唐中興
                                      法  官  黃世誠　　
                                      法  官  黃龍忠
以上正本證明與原本無異。
如不服本判決應於收受判決後20日內向本院提出上訴書狀，並應
敘述具體理由；其未敘述上訴理由者，應於上訴期間屆滿後20日
內向本院補提理由書（均須按他造當事人之人數附繕本）「切勿
逕送上級法院」。
                                      書記官  華鵲云
中　　華　　民　　國　　111 　年　　5 　　月　　11　　日

附錄論罪科刑法條
毒品危害防制條例第4條
製造、運輸、販賣第一級毒品者，處死刑或無期徒刑；處無期徒
刑者，得併科新臺幣 3 千萬元以下罰金。
製造、運輸、販賣第二級毒品者，處無期徒刑或 10 年以上有期
徒刑，得併科新臺幣 1 千 5 百萬元以下罰金。
製造、運輸、販賣第三級毒品者，處 7 年以上有期徒刑，得併
科新臺幣 1 千萬元以下罰金。
製造、運輸、販賣第四級毒品者，處 5 年以上 12 年以下有期
徒刑，得併科新臺幣 5 百萬元以下罰金。
製造、運輸、販賣專供製造或施用毒品之器具者，處 1 年以上
7 年以下有期徒刑，得併科新臺幣 1 百 50 萬元以下罰金。
前五項之未遂犯罰之。
毒品危害防制條例第9條
成年人對未成年人販賣毒品或犯前三條之罪者，依各該條項規定
加重其刑至二分之一。
明知為懷胎婦女而對之販賣毒品或犯前三條之罪者，亦同。
犯前五條之罪而混合二種以上之毒品者，適用其中最高級別毒品
之法定刑，並加重其刑至二分之一。

▲附表一：
3 編號 犯罪事實 罪名、宣告刑及沒收  1 如犯罪事實欄一(一)所示部分 甲○○共同販賣第三級毒品，處有期徒刑參年柒月。扣案之記帳本壹本、分裝袋壹批、IPHONE手機壹支及販賣毒品犯罪所得新臺幣參仟柒佰陸拾柒元，均沒收。   2 如犯罪事實欄一(二)所示部分 甲○○共同販賣第三級毒品，處有期徒刑參年柒月。扣案之記帳本壹本、分裝袋壹批、IPHONE手機壹支及販賣毒品犯罪所得新臺幣參仟柒佰陸拾柒元，均沒收。  3 如犯罪事實欄一(三)所示部分 甲○○共同販賣第三級毒品而混合兩種以上之毒品，處有期徒刑參年拾月。扣案如附表三編號1至5、編號7所示之物及販賣毒品犯罪所得新臺幣壹萬壹仟玖佰陸拾陸元，均沒收。  

▲附表二：
非供述證據
一、110年度偵字第25826卷一
  ㈠員警職務報告
　　1.110（職務報告誤載為101年）8月9日員警職務報告（第2 
       5-29頁）
    2.110年8月8日員警職務報告（第219頁）
  ㈡本院110年聲搜字第901號搜索票2份（第51-52頁）
　　1.受搜索人：李崇瑞
　　　執行處所：臺中市○區○○○路0段00巷00號502室、BHL-8170
      號、ALN-6821號自小客車　
　　2.受搜索人：廖全寅
　　　執行處所：同上　
  ㈢臺中市政府警察局第五分局搜索扣押筆錄、扣押物品目錄表
　　1.110年8月8日23時40分至23時55分許、受執行人：甲○○
 　　（第53-59頁）　　
  　　執行處所：臺中市○區○○○路0段00巷00號
　　2.110年8月8日11時16分至11時25分許、受執行人：朱奕璇
　 　（第239-243頁）　　
 　 　執行處所：臺中市○○區○○路0段000號
　　3.110年8月8日20時23分至20時28分許、受執行人：廖允收
　　 （第293-299頁）　　
 　　 執行處所：臺中市○○區○○○路000號前
　　4.110年8月8日23時06分至23時10分許、受執行人：周語彤
　　 （第349-353頁）　　
 　　 執行處所：臺中市○○區○○0路000號
  ㈣搜索、查獲現場及扣押物品照片
　  1.110年8月8日搜索甲○○（臺中市○區○○○路0段00巷0       
 0號前、車牌號碼000-0000號自小客車）（第67-77頁）
    2.110年8月8日查獲朱奕璇（臺中市○○路0段000號）（第   
     247頁）
    3.110年8月8日查獲周語彤（臺中市○○區○○○路000號       
 前）（第357-359頁）
　㈤毒品初篩結果照片　
　　1.110年8月8日搜索甲○○（臺中市○區○○○路0段00巷0       
 0號前、車牌號碼000-0000號自小客車）（第77-91頁）
    2.110年8月8日查獲朱奕璇（臺中市○○路0段000號）（第   
     249頁）
　  3.110年8月8日查獲周語彤（臺中市○○區○○○路000號       
 前）（第361-363頁）　
　㈥甲○○與暱稱「福」（FACETIME帳號：Z00000000000000ou    
  d.com）、「排骨」（FACETIME帳號：over000000000000ou   
   d.com）及FACETIME帳號poiu00000000000il.com之簡訊及   
   對話紀錄（第93-101頁）
　㈦甲○○手機通聯紀錄表及手機照片（第103-123頁）　　
　㈧臺中市政府警察局第五分局委託尿液檢驗代號與真實姓名對
    照表（代號E00000000、甲○○）（第125頁）
　㈨甲○○之採集尿液鑑定同意書（第127頁）
　㈩車輛詳細資料報表（車牌號碼000-0000號）（第205頁）　
  指認犯罪嫌疑人紀錄表
　　1.溫庭瑋指認甲○○（第167-170頁）
　　2.朱奕璇指認甲○○（第235-238頁）
　手機翻拍照片
　　1.證人朱奕璇之手機翻拍照片（含與暱稱「古天樂」之微信
      對話紀錄）（第251-253頁）　　　
　　2.證人周語彤之手機翻拍照片（含與暱稱「古天樂」之微信
      對話紀錄）（第365-375頁）
　手機通聯記錄表
　　1.朱奕璇（第263頁）　
　　2.廖允收（第301頁）　
　　3.周語彤（第387頁）　　　
　路口監視器翻拍照片
　　1.110年8月8日臺中市○○路0段000號（第255-261頁）
　採集尿液（送鑑驗）採證同意書
　　1.朱奕璇（第265頁）
　　2.廖允收（第303頁）
　　3.周語彤（第377頁）　　
　臺中市政府警察局第五分局松安派出所委託鑑驗尿液真實姓
    名對照表
　　1.朱奕璇（代號E00000000）（第267頁）
　　2.廖允收（代號E00000000）（第305頁）
　　3.周語彤（代號E00000000）（第379頁）　　
　尿液檢體對照表
　　1.甲○○（代號E00000000）（第131-133頁）
　　2.朱奕璇（代號E00000000）（第269-271頁）
　　3.廖允收（代號E00000000）（第307-311頁）
　　4.周語彤（代號E00000000）（第381-385頁）　　　　　
　尿液檢體委驗單
　　1.甲○○（代號E00000000）（第129頁）
　　2.朱奕璇（代號E00000000）（第273頁）
　　3.廖允收（代號E00000000）（第311頁）　
　　4.周語彤（代號E00000000）（第385頁）　　
　販毒現場蒐證照片
　　1.（臺中市○○區○○○路000號前）（第341-343頁；110偵3299
      7卷一第111-113頁）
    2.（臺中市北屯區松竹北路與九甲巷口）（第288頁；110偵
      32997卷一第93頁）　
二、110年度偵字第25826卷二
　㈠臺中市政府警察局第五分局松安派出所員警職務報告
　  1.110年8月8日員警林敬皓職務報告（第89頁）
　　2.110年8月9日員警楊力達職務報告（第3頁）　　　　
　　3.110年8月9日員警沈威狄職務報告（第181頁）　
    4.110年9月30日員警陳俊男職務報告（第269頁）
　㈡衛生福利部草屯療養院鑑驗書
    1.110年8月26日草療鑑字第1100800290號（第251-252頁）
    2.110年9月7日草療鑑字第1100800291號（第253頁）
    3.110年8月9日草療鑑字第1100800113號（第257-258頁）
    4.110年8月17日草療鑑字第0000000000號（第259-266頁）
    5.110年8月26日草療鑑字第1100800115號（第267頁）
  ㈢正修科技大學超微量研究科技中心尿液檢驗報告   
　  1.110年8月27日第R00-0000-000號（原始編號E00000000、 
       甲○○）（第255頁）
三、110年度偵字第32997卷一（移送併辦部分）
　㈠正修科技大學超微量研究科技中心尿液檢驗報告   
　  1.110年8月27日第R00-0000-000號（原始編號E00000000、 
       朱奕璇）（第275頁）　
　  2.110年8月27日第R00-0000-000號（原始編號E00000000、 
       廖允收）（第279頁）
    3.110年8月27日第R00-0000-000號（原始編號E00000000、 
       周語彤）（第283頁）　　
四、110年度偵字第32997卷二【移送併辦部分】
　㈠臺中地檢署110年度安保字第1224號扣押物品清單、扣押物品
    照片（第17、47頁）　
  ㈡臺中地檢署110年度保管字第4201號扣押物品清單、贓證物款
    收據（第49、50頁）
  ㈢臺中地檢署110年度保管字第4200號扣押物品清單、扣押物品
    照片（第57、65-67頁）
五、110年度訴字第1817號卷
  ㈠本院扣押物品清單
　　1.110年度院安保字第392號（第91頁）
　　2.110年度院保字第1605號（第95頁）　　　　
　㈡臺中市政府警察局第五分局111年1月17日中市警五分偵字第
　　1110001578號函（第109頁）　
　㈢臺灣臺中地方檢察署111年1月20日中檢謀實110偵25826字第1
    119007236號函（第111頁）　
▲附表三：
編號 扣押時間地點及受執行人         物品名稱及數量 備註  1. 110年8月8日23時40分至23時55分許 【甲○○】 臺中市○區○○○路0段00巷00號 （110偵25826卷一第53-59頁）　　 毒咖啡包19包（粉色） ㈠衛生福利部草屯療養院110年8月9日草療鑑字第1100800113號鑑驗書（110偵25826號卷二第257-258頁） 1.檢品編號：B0000000（編號1-12)     檢品外觀：標示「off」粉紅色包裝（内含橙色粉末）   送驗數量：7.3720克（淨重）   驗餘數量：5.5953公克（淨重）   檢出結果：三級毒品            4-甲基甲基卡西酮(4-Methylmethcathinone、Mephedrone、4-MMC）、甲基-N,N-二甲基卡西酮（Methyl-N,N-Dimethylcathinone) 2.檢品編號：B0000000（編號1-13)     檢品外觀：標示「off」粉紅色包裝（内含橙色粉末）   送驗數量：5.6988公克（淨重）   驗餘數量：4.5739公克（淨重）   檢出結果：三級毒品            4-甲基甲基卡西酮(4-Methylmethcathinone、Mephedrone、4-MMC）、甲基-N,N-二甲基卡西酮（Methyl-N,N-Dimethylcathinone)　 3.檢品編號：B0000000（編號2-2)     檢品外觀：標示「FISH BOSS」綠色包裝（内含綠色粉末）   送驗數量：2.3351公克（淨重）   驗餘數量：1.2421公克（淨重）   檢出結果：三級毒品            4-甲基甲基卡西酮(4-Methylmethcathinone、Mephedrone、4-MMC）、甲基-N,N-二甲基卡西酮（Methyl-N,N-Dimethylcathinone)　　　　　　　  4.檢品編號：B0000000（編號2-3)     檢品外觀：標示「FISH BOSS」綠色包裝（内含綠色粉末）   送驗數量：2.9371公克（淨重）   驗餘數量：1.8071公克（淨重）   檢出結果：三級毒品            4-甲基甲基卡西酮(4-Methylmethcathinone、Mephedrone、4-MMC）、甲基-N,N-二甲基卡西酮（Methyl-N,N-Dimethylcathinone)　 5.檢品編號：B0000000（編號3)     檢品外觀：晶體   送驗數量：3.7886公克（淨重）   驗餘數量：3.6574公克（淨重）   檢出結果：三級毒品             愷他命（Ketamine)        　　 6.檢品編號：B0000000（編號4）     檢品外觀：晶體   送驗數量：3.7886公克（淨重）   驗餘數量：3.6574公克（淨重）   檢出結果：三級毒品             愷他命（Ketamine)　　 備考： 2.送驗標示「off」粉紅色包裝19包（已開封乙包、未開封18包，總毛重150.28公克）、標示「FISH BOSS」綠色包裝10包（已開封乙包、未開封9包，總毛重44.43公克）、晶體13包(總毛重28.03公克）；送驗單位指定鑑驗標示「off」粉紅色包裝2包（編號1-12、1-13)、標示「FISH BOSS」綠色包裝2包(編號2-2、2-3)、晶體2包(編號3、4)。　　    ㈡衛生福利部草屯療養院110年8月17日草療鑑字第0000000000號鑑驗書（110偵25826號卷二第259-266頁） 1.檢品編號：B0000000 (編號l-1)    檢品外觀：已開封標示「off」粉紅色包裝（内含橙色             粉末）   送驗數量：7.4059公克（淨重）   驗餘數量：5.9067公克（淨重）   檢出結果：三級毒品            4-甲基甲基卡西酮(4-Methylmethcathinone、Mephedrone、4-MMC）、甲基-N,N-二甲基卡西酮（Methyl-N,N-Dimethylcathinone) 2.檢品編號：B0000000 (編號1-2)    檢品外觀：標示「off」粉紅色包裝（内含橙色粉末）   送驗數量：6.5937公克（淨重)   驗餘數量：5.2146公克（淨重）   檢出結果：三級毒品            4-甲基甲基卡西酮(4-Methylmethcathinone、Mephedrone、4-MMC）、甲基-N,N-二甲基卡西酮（Methyl-N,N-Dimethylcathinone) 3.檢品編號：B0000000 (編號1-3)    檢品外觀：標示「off」粉紅色包裝（内含橙色粉末）   送驗數量：6.8105公克（淨重)   驗餘數量：6.2672公克（淨重）   檢出結果：三級毒品            4-甲基甲基卡西酮(4-Methylmethcathinone、Mephedrone、4-MMC）、甲基-N,N-二甲基卡西酮（Methyl-N,N-Dimethylcathinone) 4.檢品編號：B0000000 (編號1-4)    檢品外觀：標示「off」粉紅色包裝（内含橙色粉末）   送驗數量：6.7825公克（淨重)   驗餘數量：6.2168公克（淨重）   檢出結果：三級毒品            4-甲基甲基卡西酮(4-Methylmethcathinone、Mephedrone、4-MMC）、甲基-N,N-二甲基卡西酮（Methyl-N,N-Dimethylcathinone) 5.檢品編號：B0000000(編號1-5)    檢品外觀：標示「off」粉紅色包裝（内含橙色粉末）   送驗數量：7.0163公克（淨重)   驗餘數量：6.5043公克（淨重）   檢出結果：三級毒品            4-甲基甲基卡西酮(4-Methylmethcathinone、Mephedrone、4-MMC）、甲基-N,N-二甲基卡西酮（Methyl-N,N-Dimethylcathinone) 6.檢品編號：B0000000 (編號1-6)    檢品外觀：標示「off」粉紅色包裝（内含橙色粉末）   送驗數量：6.5868公克（淨重)   驗餘數量：6.0774公克（淨重）   檢出結果：三級毒品            4-甲基甲基卡西酮(4-Methylmethcathinone、Mephedrone、4-MMC）、甲基-N,N-二甲基卡西酮（Methyl-N,N-Dimethylcathinone) 7.檢品編號：B0000000 (編號1-7)    檢品外觀：標示「off」粉紅色包裝（内含橙色粉末）   送驗數量：6.5405公克（淨重)   驗餘數量：5.9608公克（淨重）   檢出結果：三級毒品            4-甲基甲基卡西酮(4-Methylmethcathinone、Mephedrone、4-MMC）、甲基-N,N-二甲基卡西酮（Methyl-N,N-Dimethylcathinone) 8.檢品編號：B0000000 (編號1-8)    檢品外觀：標示「off」粉紅色包裝（内含橙色粉末）   送驗數量：5.1578公克（淨重)   驗餘數量：4.5086公克（淨重）   檢出結果：三級毒品            4-甲基甲基卡西酮(4-Methylmethcathinone、Mephedrone、4-MMC）、甲基-N,N-二甲基卡西酮（Methyl-N,N-Dimethylcathinone) 9.檢品編號：B0000000 (編號1-9)    檢品外觀：標示「off」粉紅色包裝（内含橙色粉末）   送驗數量：8.7258公克（淨重)   驗餘數量：8.1906公克（淨重）   檢出結果：三級毒品            4-甲基甲基卡西酮(4-Methylmethcathinone、Mephedrone、4-MMC）、甲基-N,N-二甲基卡西酮（Methyl-N,N-Dimethylcathinone) 10.檢品編號：B0000000 (編號1-10)    檢品外觀：標示「off」粉紅色包裝（内含橙色粉末）   送驗數量：4.1439公克（淨重)   驗餘數量：3.6133公克（淨重）   檢出結果：三級毒品            4-甲基甲基卡西酮(4-Methylmethcathinone、Mephedrone、4-MMC）、甲基-N,N-二甲基卡西酮（Methyl-N,N-Dimethylcathinone) 11.檢品編號：B0000000 (編號1-11)    檢品外觀：標示「off」粉紅色包裝（内含橙色粉末）   送驗數量：7.3143公克（淨重)   驗餘數量：5.5374公克（淨重）   檢出結果：三級毒品            4-甲基甲基卡西酮(4-Methylmethcathinone、Mephedrone、4-MMC）、甲基-N,N-二甲基卡西酮（Methyl-N,N-Dimethylcathinone) 12.檢品編號：B0000000 (編號1-14)    檢品外觀：標示「off」粉紅色包裝（内含橙色粉末）   送驗數量：8.4452公克（淨重)   驗餘數量：7.2797公克（淨重）   檢出結果：三級毒品            4-甲基甲基卡西酮(4-Methylmethcathinone、Mephedrone、4-MMC）、甲基-N,N-二甲基卡西酮（Methyl-N,N-Dimethylcathinone) 13.檢品編號：B0000000 (編號1-15)    檢品外觀：標示「off」粉紅色包裝（内含橙色粉末）   送驗數量：6.4882公克（淨重)   驗餘數量：5.5742公克（淨重）   檢出結果：三級毒品            4-甲基甲基卡西酮(4-Methylmethcathinone、Mephedrone、4-MMC）、甲基-N,N-二甲基卡西酮（Methyl-N,N-Dimethylcathinone) 14.檢品編號：B0000000 (編號1-16）   檢品外觀：標示「off」粉紅色包裝（内含橙色粉末）   送驗數量：4.8809公克（淨重)   驗餘數量：3.8970公克（淨重）   檢出結果：三級毒品            4-甲基甲基卡西酮(4-Methylmethcathinone、Mephedrone、4-MMC）、甲基-N,N-二甲基卡西酮（Methyl-N,N-Dimethylcathinone) 15.檢品編號：B0000000 (編號1-17)    檢品外觀：標示「off」粉紅色包裝（内含橙色粉末）   送驗數量：7.8676公克（淨重)   驗餘數量：6.6748公克（淨重）   檢出結果：三級毒品            4-甲基甲基卡西酮(4-Methylmethcathinone、Mephedrone、4-MMC）、甲基-N,N-二甲基卡西酮（Methyl-N,N-Dimethylcathinone) 16.檢品編號：B0000000 (編號1-18)    檢品外觀：標示「off」粉紅色包裝（内含橙色粉末）   送驗數量：7.9015公克（淨重)   驗餘數量：6.8622公克（淨重）   檢出結果：三級毒品            4-甲基甲基卡西酮(4-Methylmethcathinone、Mephedrone、4-MMC）、甲基-N,N-二甲基卡西酮（Methyl-N,N-Dimethylcathinone) 17.檢品編號：B0000000 (編號1-19)    檢品外觀：標示「off」粉紅色包裝（内含橙色粉末）   送驗數量：7.4275公克（淨重)   驗餘數量：6.1497公克（淨重）   檢出結果：三級毒品            4-甲基甲基卡西酮(4-Methylmethcathinone、Mephedrone、4-MMC）、甲基-N,N-二甲基卡西酮（Methyl-N,N-Dimethylcathinone) 18.檢品編號：B0000000 (編號2-1)    檢品外觀：已開封標示「FISH BOSS」綠色包裝（内含綠色粉末）   送驗數量：2.8753公克（淨重)   驗餘數量：2.2977公克（淨重）   檢出結果：三級毒品            4-甲基甲基卡西酮(4-Methylmethcathinone、Mephedrone、4-MMC）、甲基-N,N-二甲基卡西酮（Methyl-N,N-Dimethylcathinone) 19.檢品編號：B0000000 (編號2-4)    檢品外觀：標示「FISH BOSS」綠色包裝（内含綠色粉末）   送驗數量：2.7993公克（淨重)   驗餘數量：1.3585公克（淨重）   檢出結果：三級毒品            4-甲基甲基卡西酮(4-Methylmethcathinone、Mephedrone、4-MMC）、甲基-N,N-二甲基卡西酮（Methyl-N,N-Dimethylcathinone) 20.檢品編號：B0000000 (編號2-5)    檢品外觀：標示「FISH BOSS」綠色包裝（内含綠色粉末）   送驗數量：3.2093公克（淨重)   驗餘數量：1.8435公克（淨重）   檢出結果：三級毒品            4-甲基甲基卡西酮(4-Methylmethcathinone、Mephedrone、4-MMC）、甲基-N,N-二甲基卡西酮（Methyl-N,N-Dimethylcathinone) 21.檢品編號：B0000000 (編號2-6)    檢品外觀：標示「FISH BOSS」綠色包裝（内含綠色粉末）   送驗數量：3.3067公克（淨重)   驗餘數量：2.7778克（淨重）   檢出結果：三級毒品            4-甲基甲基卡西酮(4-Methylmethcathinone、Mephedrone、4-MMC）、甲基-N,N-二甲基卡西酮（Methyl-N,N-Dimethylcathinone)　　　　 22.檢品編號：B0000000 (編號2-7)    檢品外觀：標示「FISH BOSS」綠色包裝（内含綠色粉末）   送驗數量：2.6928公克（淨重)   驗餘數量：2.1709公克（淨重）   檢出結果：三級毒品            4-甲基甲基卡西酮(4-Methylmethcathinone、Mephedrone、4-MMC）、甲基-N,N-二甲基卡西酮（Methyl-N,N-Dimethylcathinone) 23.檢品編號：B0000000 (編號2-8)    檢品外觀：標示「FISH BOSS」綠色包裝（内含綠色粉末）   送驗數量：3.3180公克（淨重)   驗餘數量：2.8127公克（淨重）   檢出結果：三級毒品            4-甲基甲基卡西酮(4-Methylmethcathinone、Mephedrone、4-MMC）、甲基-N,N-二甲基卡西酮（Methyl-N,N-Dimethylcathinone) 24.檢品編號：B0000000 (編號2-9)    檢品外觀：標示「FISH BOSS」綠色包裝（内含綠色粉末）   送驗數量：5.3026公克（淨重)   驗餘數量：4.7255公克（淨重）   檢出結果：三級毒品            4-甲基甲基卡西酮(4-Methylmethcathinone、Mephedrone、4-MMC）、甲基-N,N-二甲基卡西酮（Methyl-N,N-Dimethylcathinone) 25.檢品編號：B0000000 (編號2-10)    檢品外觀：標示「FISH BOSS」綠色包裝（内含綠色粉末）   送驗數量：2.8929公克（淨重)   驗餘數量：2.3339公克（淨重）   檢出結果：三級毒品            4-甲基甲基卡西酮(4-Methylmethcathinone、Mephedrone、4-MMC）、甲基-N,N-二甲基卡西酮（Methyl-N,N-Dimethylcathinone) 26.檢品編號：B0000000 (編號5)    檢品外觀：晶體   送驗數量：3.37402公克（淨重)   驗餘數量：3.7078公克（淨重）   檢出結果：三級毒品             愷他命（Ketamine) 27.檢品編號：B0000000(編號6)    檢品外觀：晶體   送驗數量：1.7594公克（淨重)   驗餘數量：1.7349公克（淨重）   檢出結果：三級毒品             愷他命（Ketamine) 28.檢品編號：B0000000(編號7)    檢品外觀：晶體   送驗數量：1.7878公克（淨重)   驗餘數量：1.7472公克（淨重）   檢出結果：三級毒品             愷他命（Ketamine) 29.檢品編號：B0000000(編號8)    檢品外觀：晶體   送驗數量：1.7298公克（淨重)   驗餘數量：1.6992公克（淨重）   檢出結果：三級毒品             愷他命（Ketamine) 30.檢品編號：B0000000(編號9)    檢品外觀：晶體   送驗數量：1.7637公克（淨重)   驗餘數量：1.7261公克（淨重）   檢出結果：三級毒品             愷他命（Ketamine) 31.檢品編號：B0000000(編號10)    檢品外觀：晶體   送驗數量：0.7605公克（淨重)   驗餘數量：0.7336公克（淨重）   檢出結果：三級毒品             愷他命（Ketamine) 32.檢品編號：B0000000(編號11)    檢品外觀：晶體   送驗數量：0.7352公克（淨重)   驗餘數量：0.7079公克（淨重）   檢出結果：三級毒品             愷他命（Ketamine) 33.檢品編號：B0000000（編號12)    檢品外觀：晶體   送驗數量：0.7697公克（淨重)   驗餘數量：0.7423公克（淨重）   檢出結果：三級毒品             愷他命（Ketamine) 34.檢品編號：B0000000（編號13)    檢品外觀：晶體   送驗數量：0.7572公克（淨重)   驗餘數量：0.6876公克（淨重）   檢出結果：三級毒品             愷他命（Ketamine) 35.檢品編號：B0000000（編號14)    檢品外觀：晶體   送驗數量：0.7288公克（淨重)   驗餘數量：0.6648公克（淨重）   檢出結果：三級毒品             愷他命（Ketamine) 36.檢品編號：B0000000（編號15)    檢品外觀：晶體   送驗數量：0.7494公克（淨重)   驗餘數量：0.7077公克（淨重）   檢出結果：三級毒品             愷他命（Ketamine)　　　　  備考： 2.本案前經臺中市政府警察局第五分局，送驗標示「off」粉紅色包裝19包、標示「FISH BOSS」綠色包裝10包、晶體13包，送驗人員指定鑑驗標示「off」粉紅色包裝2包（編號1-12、1-13)、標示「FISH BOSS」綠色包裝2包(編號2-2、2-3)、晶體2包（編號3、4)，結果詳如110年8月9日「草療鑑字第1100800113號」；復於110年8月9日送驗標示「off」粉紅色包裝17包（編號1-1〜1-11、1-14〜1-19)、標示「FISH BOSS」綠色包裝8包（編號2-1、2-4〜2-10)、晶體11包（編號5〜15)。　　    ㈢衛生福利部草屯療養院110年8月26日草療鑑字第1100800115號鑑驗書（110偵25826號卷二第267頁） 1.檢品編號：B0000000（取樣自檢品編號B0000000〜B0000000、B0000000〜B0000000）   檢品外觀：晶體   送驗數量：22.8059公克（淨重)   驗餘數量：22.1893公克（淨重）   檢出結果：三級毒品             愷他命（Ketamine)　   純質淨重：愷他命(Ketamine)檢驗前淨重22.8059公克，純度86.7%，純質淨重19.7727公克  備考： 3.本案以110年8月9日，草療鑑字第1100800113號、第0000000000號，送驗數量表示。 4.送驗標示「off」粉紅色包裝19包、標示「FISH BOSS」綠色包裝10包、晶體13包，送驗單位指定鑑驗【晶體所含愷他命(Ketamine)之純質淨重】。  2.  毒咖啡包10包（綠色）   3.  愷他命13包 （毛重各為4.0公克、4.0公克、4.0公克、2.0公克、2.1公克、2.0公克、2.0公克、1.0公克、1.0公克、1.1公克、1.1公克、1.0公克、1.1公克）   4.  記帳本1本   5.  分裝袋1批（3大5小）   6.  現金2萬1500   7.  IPHONE手機1支（IMEZ000000000000000、門號0000000000號）